---
title: "Busca de literatura utilizando o R"
author: "Gabriel Santos"
date: "6 de setembro de 2017"
output: html_document
---

```{r setup, include=FALSE}
knitr::opts_chunk$set(echo = TRUE)
```

## R Markdown


```{r eval=FALSE}
install.packages("pubmed.mineR")
install.packages("RISmed")
install.packages("qdap")
```


```{r echo=FALSE}
library(pubmed.mineR)
library(RISmed)
library(qdap)

```


###			Tips & Tricks
Antes de começarmos a trabalhar nossa busca sistemática, será legal lembrar de alguns comandos ineteressantes. 

- Para copiar todo o conteúdo para o excel ou txt, basta utilizar a função é só utilizar a função ``writeClipboard()``


- Exemplo 1

```{r}
x <- "hello world"
writeClipboard(x)
```

- O caminho inverso pode ser feito por meio da função ``readClipboard()``: 


```{r}
readClipboard()
```

 - Exemplo 2
  - Primeiro Copiamos
```{r}
x <- as.character(3:14)
writeClipboard(x)
```
   - Depois Colamos
```{r}
readClipboard()
```


OK, vamos limpar tudo e começar a trabalhar!
```{r}
rm(list=ls())
```

###			Exemplo 1
Retirado das funções helps a seguir, além de outros ``helps()`` básicos do pacote


- Caso queira conferir de onde tiramos cada um desses exemplos apenas precisa utilizar ``help(myeloma)``; ``help(AbstractText)`` e ``Query(myeloma)``
- Entre outros helps do pacote (RISmed):``??RISmed``

```{r}
data(myeloma)
```

- Retorna a forma de busca
```{r}
Query(myeloma)
```
```{r}
help(Query)
```

- Retorna titulo do artigo
```{r}
ArticleTitle(myeloma)
```

- Retorna o titulo da revista

```{r}
Title(myeloma)
```


- Extractor for the RefSource of a Medline object
```{r}
RefSource(myeloma)
```

- Retorna o volume da revista
```{r}
Volume(myeloma)
```

- Retorna o abstact de cada artigo
```{r}
AbstractText(myeloma)
```

- Returns the number of Ids from a E-utility query
```{r}
(myeloma)
```
- A MESMA BUSCA QUE RESULTOU NO DATA "myeloma" pode ser feita da seguinte forma

```{r}
Query(myeloma)
 "\"multiple myeloma\"[MeSH Terms] AND 2012/05/08[EDAT] : 2013/05/08[EDAT]"

search_topic<-"\"multiple myeloma\"[MeSH Terms] AND 2012/05/08[EDAT] : 2013/05/08[EDAT]"
```

```{r}
search_topic=Query(myeloma)
```

```{r}
search_query <- EUtilsSummary(search_topic, retmax=10)
```
```{r}
records<- EUtilsGet(search_query)
```

```{r}
ArticleTitle(records)
```

- comparar
```{r}
ArticleTitle(myeloma)
```

